

PAULA SANTOS

UI/UX DESIGNER

C

(18) 98124-0573

 \geq

pare.santos@icloud.com

3

https://paulasantos.vercel.app/

Q

Araçatuba, São Paulo - Brasil

SOBRE MIM

Todas as minhas experiências profissionais estão relacionadas com a Comunicação.

Já trabalhei com comércio e eventos, Jornalismo Impresso, Assessoria de Imprensa e Redação Publicitária, mas minha verdadeira vocação está ambientada no Design de Interfaces (UI) com foco na Experiência do Usuário (UX).

Embora minha formação em Jornalismo me faça ter um carinho especial por UX Research, o que eu mais amo no UI/UX Design é o que vem depois das pesquisas: propor soluções. Minha paixão é colocar a mão na massa, validar ideias e construir interfaces eficientes e escaláveis.

Estou em transição de carreira e a busca pelo aprendizado é constante. Vamos trocar experiências?

EXPERIÊNCIA PROFISSIONAL

2022 -

U

UI DESIGNER FREELANCER

Ao mesmo tempo que estudo para aprimorar minhas competências e amadurecer meu design, tenho me dedicado à construção de interfaces para alguns projetos como freelancer. Além de me desafiar, isso tem contribuído para o desenvolvimento de *skills* muito importantes, como é o caso do autogerenciamento.

2021-2022



REDATORA PUBLICITÁRIA

Ritmo Propaganda

Trabalhava com Redação Publicitária, criando e revisando conteúdos textuais para várias plataformas, através de técnicas de Copywriting. Também era responsável pela roteirização de vídeos, desenvolvendo conteúdos que, além de garantirem a consistência do tom de voz da marca, geram resultados para as empresas parceiras.

2020-2021



ASSESSORA PARLAMENTAR

Câmara Municipal de Araçatuba

Era responsável pelas várias etapas que envolvem a gestão de redes sociais, que vão desde a escolha da estratégia e posicionamento, até o planejamento de publicações e metrificação dos resultados.

Meu desempenho na produção de releases me garantia um ótimo relacionamento com a impresa, que era crucial para a repercussão de trabalhos relevantes.

Além das responsabilidades jornalísticas, era encarregada da elaboração de projetos de lei, ofícios, indicações, emendas, moções, vetos e anteprojetos.

EDUCAÇÃO

Graduação emJornalismo

Centro Universitário Toledo

Araçatuba-SP

2014-2018

Formação em UX Design

Google

2022 - em andamento